Wikan Dewanto Martonagoro

+6282165137250 - wikanworldstar@gmail.com



WORK EXPERIENCE

Jan 2024 - Sep 2024

Frontend Developer

Caliana Indonesia

Selama menjadi Frontend Developer di Caliana Indonesia, saya bertanggung jawab untuk mendesain ulang dan mengembangkan ulang situs web perusahaan, yang dapat dilihat di https://www.caliana.id/. Proyek ini melibatkan peningkatan daya tarik visual situs web dan memastikan pengglaman pengguna yang mulus.

Saya juga memainkan peran penting dalam mengembangkan dan meluncurkan fitur-fitur baru untuk rangkaian produk Caliana, yang meliputi Caliana VMS, ACS, ISS, dan Command Center. Produk-produk ini dapat diakses melalui https://app.caliana.id/auth Dalam kapasitas ini, saya bekerja untuk meningkatkan antarmuka pengguna, membuat platform lebih intuitif dan ramah pengguna, dan menerapkan fungsi-fungsi baru yang selaras dengan kebutuhan klien kami.

Selain itu, saya juga berkontribusi dalam memelihara dan meningkatkan aplikasi internal yang digunakan di Caliana Indonesia, memastikan aplikasi tersebut tetap efisien dan sesuai dengan kebutuhan perusahaan yang terus berkembang.

Jan 2023 - Jan 2024

Project Management Officer

Directorate General of Higher Education, Ministry of National Education, Indonesia

Saya bertanggung jawab untuk mengawasi dan mengelola proyek dari awal hingga akhir pada Direktorat Jenderal Pendidikan Tinggi Kementerian Pendidikan dan Kebudayaan, termasuk dalam mengkoordinasikan lima aktivitas program magang yang berbeda-beda seperti SatuDikti, Helpdesk PDDIKTI, Helpdesk SISTER, Hubungan Masyarakat DIKTI, dan Blockchain, Metaverse, dan Artificial Intelligence. PMO juga memastikan bahwa peserta magang mendapatkan pelatihan dan pengalaman yang sesuai dengan tujuan dan rencana program magang serta memonitor kemajuan mereka dan memberikan bantuan jika diperlukan. Dengan adanya PMO, Direktorat Jenderal Pendidikan Tinggi Kementerian Pendidikan dan Kebudayaan dapat menjalankan program magang dengan lebih terstruktur dan efektif.

Oct 2022 - Jan 2024

Frontend Web Developer

Directorate General of Higher Education, Ministry of National Education, Indonesia

Meningkatkan dan mengoptimalkan situs web frontend PDDikti dengan merancang ulang tampilan yang lebih modern menggunakan Next.js dan Tailwind CSS, guna meningkatkan kinerja, pengalaman pengguna, dan kemudahan pemeliharaan.

Aug 2021 - Aug 2022

Frontend Developer

Directorate General of Higher Education, Ministry of National Education, Indonesia

www.kalibrr.com Page 1 of 4

Membangun, mengembangkan, dan menerapkan situs web Satudikti menggunakan Next.js dan TailwindCSS, termasuk pengembangan antarmuka pengguna (UI) responsif, integrasi API, dan basis data lokal. Situs ini bertujuan untuk meningkatkan kesadaran mengenai Satudikti, aplikasi yang menghubungkan berbagai platform di Kementerian Pendidikan dan Kebudayaan RI. Saya juga memastikan situs terindeks di mesin pencari untuk meningkatkan visibilitasnya. Pengelolaan kode dilakukan menggunakan GIT, dengan fokus pada pengoptimalan struktur dan efisiensi kode untuk pengalaman pengguna yang cepat dan responsif.

Apr 2021 - Jun 2021

Frontend Web Developer

PT Lambodja Sertifikasi

Create an admin page in which there is a feature to edit word-type files, and can also upload files that will be visible to the client.

Sep 2019 - Sep 2021

Computar Lab Asisstant and Tutor

Lembaga Pengembangan Komputerisasi Universitas Gunadarma

Teaching Fundamental Website:

- 1. Introduction of Web Programming
- 2. Introduction of Go Programming
- 3. Looping Structure on Go
- 4. Introduction of J2EE and Servlet
- 5. Introduction of Java Server Page and Web Base Application with J2EE
- 6. Introduction of .NET Framework and C# Programming
- 7. Server Control and CSS on ASP.NET
- 8. Application State

Teaching Fundamental Database:

- 1. The Basic Concepts of Relational Database
- 2. Data Definition Language in MySQL
- 3. Data Manipulation Language in MySQL
- 4. Select in MySQL
- 5. Introduction of SQL Server and Data Definition Language in SQL Server
- 6. Data Manipulation Language in SQL Server
- 7. Data Definition Language in Oracle
- 8. Data Manipulation Language in Oracle

Teaching Beginner & Intermediate:

- Golang Beginner:
- 1. Fundamental Concept of Go Programming Language
- 2. Variables, Data Type, Data Convertion, Constant, Defer, and Operator Go Language
- 3. Looping and Condition of Go Language
- 4. Struct, Pointer, Slice, and Map of Go Language
- 5. Installation and Running Starter Kit
- 6. Polymer: Folder Structure and Layout
- 7. Client Side Routing on Polymer
- 8. Go Web Server, JSON, and Polymer

www.kalibrr.com Page 2 of 4

- Golang Intermediate:
- 1. Unit Test dan Test Driven Development
- 2. Function & Method
- 3. CRUD & MySQL in Go Language
- 4. HTTP Request in Go Language
- 5. Polymer: Properties, Data Binding, Observer & Compute
- 6. Polymer : Layout Styling 17. Polymer : Layout Styling 2
- 8. Deployment
- C# Beginner:
- 1. Introduction C#
- 2. Type and Structur Data C#
- 3. Condition and Looping
- 4. OOP (Object Oriented Programming)
- 5. Start Web Development
- 6. Controller
- A7. ctive X Data Object.Net
- 8. Project & Debugging
- -C# Intermediate:
- 1. ASP.Net
- 2. Web Form
- 3. ASP.Net Razor(Syntax)
- 4. ASP.Net Razor(Model, View, Controller)
- 5. Active X Data Object.Net/Ado.Net
- 6. Web API
- 7. Web API(Entity Frame Work)
- 8. Web API(on User Application)

EDUCATION

Sep 2018 - Sep 2022

Information Systems

Universitas Gunadarma (Gunadarma University)

PERSONAL STATEMENT

Seorang yang antusias dalam bidang Frontend Web Developer, Data Analyst, dan Software Quality Assurance dengan gelar Sarjana Ilmu Komputer dari Universitas Gunadarma. Tertarik dengan Pengembangan Web Frontend, Analisis Data, dan Jaminan Kualitas Perangkat Lunak. Berpengalaman sebagai Frontend Web Developer, bertanggung jawab untuk mengimplementasikan UI/UX Design dan mengintegrasikan Data API dari Backend Developer menggunakan Next.js, React.js dengan Tailwind CSS, Redux (Global State), dan Axios, terkadang menggunakan SWR untuk pengambilan Data. Juga tertarik dengan pemrograman Python, menggunakan Pandas, Numpy, Matplotlib, dan Seaborn untuk analisis data.

SKILLS

- Agile Methodology
- React JS, Next Js
- Styled Components, TailwindCSS, HTML, CSS, Sass, Figma, GIT, Axios

CERTIFICATIONS AND LICENSES

www.kalibrr.com Page 3 of 4

Apr 2023	React Javascript
	Build With Angga
Feb 2023	Website Developer:E-Commerce
	Build With Angga
Dec 2020	Web Programming Facilitator
	BEM FIKTI UG

www.kalibrr.com
Page 4 of 4